Inventaris van het archief van het Ministerie van Economische Zaken: Directoraat-Generaal voor de Buitenlandse Economische Betrekkingen, 1945-1995
Nationaal Archief, Den Haag
- Archief (1945) 1984-1995 (1996), V.
  - Taakuitvoering, -1.
    - Buitenlandse aangelegenheden en internationale verhoudingen, -1.88
      - Internationaal recht, -1.883
        - Het recht met betrekking tot de internationale organisaties, -1.883.1
          - Regionale aaneensluitingen van staten, -1.883.17
            - Europese Economische Gemeenschap (EEG), -1.883.17 EEG
              - Vergaderingen, -1.883.17 EEG x 3
                - Notitie ten behoeve van het op 28 april 1980 gehouden DG Industrie overleg binnen de Europese Commissie over het functioneren van de interne markt, met bijlagen., 5381; omslag
                - Stukken betreffende het voeren van departementaal overleg voor de standpuntbepaling voor vergaderingen van de Raad voor de Europese Gemeenschappen inzake de Europese Groepering tot Samenwerking (EGS)., 1981 - 1983; 5382; omslag
                - Stukken betreffende het voorbereiden van en deelnemen aan bijeenkomsten van de Groep Economische Vraagstukken., 1981 - 1983; 5383; omslag
                - Vergaderstukken van diverse COCOM-werkgroepen., 1982 - 1984; 5384-5385
                - ML 11 en IL 1353 - IL 1355,1982 - 1984, 5384; pak
                - IL 1355 - IL 1371,1982 - 1984, 5385; pak
                - Stukken betreffende het leveren van een bijdrage aan een zitting van de Raad van Ministers van Afrika, het Caribische Gebied en de Stille Oceaan en de Europese Economische Gemeenschap (ACS-EEG-Raad van Ministers), gewijd aan de stabilisatie van de exportopbrengsten (STABEX)., 1982 - 1985; 5386; pak
                - Verslag van het overleg tussen afgevaardigden van de EG-Commissie, het Directoraat-Generaal Prijzen, Ordening en Regionaal Beleid (DGPOR) en van het Directoraat-Generaal voor de Buitenlandse Economische Betrekkingen (DGBEB), gehouden op 20 januari 1983 inzake restrictieve voorwaarden waaronder België T-zones mag instellen., 5387; stuk
                - Raadswerkgroep Grondstoffen., 1983 - 1992; 5388-5394
                - 1983 - 1984, 5388; omslag
                - 1983 - 1985, 5389; omslag
                - 1986, 5390; omslag
                - 1986 - 1988, 5391; omslag
                - 1987, 5392; pak
                - 1988 - 1989, 5393; pak
                - 1990 - 1992, 5394; pak
                - Stukken betreffende het leveren van een voorstel ten behoeve van de COCOM-vergaderingen (Coordinating Committee on Multilateral Export Control) inzake de openbaarheid van het COCOM-werk., 1985; 5395; omslag
                - Stukken betreffende het deelnemen aan en verslag leggen van vergaderingen van het Speciaal Comité Landbouw., 1985 - 1986; 5396; pak
                - Stukken betreffende het leveren van bijdragen aan diverse werkgroepen van de Europese Gemeenschap (EG) en het beantwoorden van vragen van het Eerste Kamerlid A.M. van Bemmelen inzake het probleem van Bulk Oil met betrekking tot het verkrijgen van Britse Noordzee olie., 1985 - 1986; 5397; pak
                - Stukken betreffende het voorbereiden van en deelnemen aan vergaderingen tussen delegaties van de Europese Gemeenschap en ASEAN (Associatie van Zuidoost-Aziatische landen (Indonesië, Maleisië, Thailand, Singapore en de Filipijnen))., 1985 - 1991; 5398-5401
                - Vergadering van 17 - 18 oktober,1985, 5398; pak
                - Vergadering van 20 - 21 oktober,1986, 5399; pak
                - Vergadering van 30 november en 1 december,1988, 5400; pak
                - Vergadering van 30 - 31 mei,1991, 5401; pak
                - Stukken betreffende het leveren van een bijdrage aan bijeenkomsten van de Europese Gemeenschap (EG) in het kader van Latijns-Amerika., 1986; 5402; pak
                - Stukken betreffende het maken van aantekeningen voor staatssecretaris F. Bolkestein ten behoeve van vergaderingen van de Algemene Raad met betrekking tot de GATT., 1986; 5403; pak
                - Stukken betreffende het voorbereiden van een bespreking tussen de minister en de voorzitter van het Economisch en Sociaal Comité van de EG., 1986; 5404; omslag
                - Stukken betreffende het opstellen van uittreksels van verslagen van vergaderingen van het Speciaal Landbouw Comité (CSA)., 1986 - 1988; 5405; pak
                - Verslagen en notities van de Landbouwraad., 1986 - 1993; 5406-5410
                - 1986, 5406; pak
                - 1987, 5407; pak
                - 1988 - 1991, 5408; omslag
                - 1992, 5409; stuk
                - 1993, 5410; stuk
                - Stukken betreffende het opstellen van verslagen van de Coördinatie Commissie voor Europese Integratie- en Associatieproblemen (COCO)., 1986 - 1995; 5411-5420
                - Algemeen.1986 - 1995, 5411-5417
                - 1986 -1987, 5411; omslag
                - 1988, 5412; pak
                - 1989 -1990, 5413; omslag
                - 1991, 5414; pak
                - 1992, 5415; pak
                - 1993 - 1994, 5416; pak
                - 1995, 5417; pak
                - Het maken van aantekeningen ten behoeve van de vergaderingen van de CoCo en ter voorbereiding van de Onderzoeksraad,1989 - 1994, 5418; pak
                - Met betrekking tot de Transportraad.1990 - 1994, 5419-5420
                De Transportraad wordt in de CoCo voorbereid.
                - 1990 - 1991, 5419; pak
                - 1992 - 1994, 5420; pak
                - Stukken betreffende het verzenden van een verslag van de vergadering gehouden op 14 december 1988 van de eerste formele Toerismeraad van de Europese Gemeenschapen aan de voorzitter van de Tweede Kamer., 1987 - 1988; 5421; omslag
                - Stukken betreffende het voeren van overleg inzake de oprichting van een interne markt voor informatiediensten., 1987 - 1991; 5422; pak
                - Stukken betreffende het informeren van de Vaste Commissie voor EG-zaken van de Tweede Kamer inzake vergaderstukken van diverse raden., 1988 - 1989; 5423; omslag
                - Stukken betreffende het opstellen van instructies ten behoeve van de voorbereiding van vergaderingen van de Algemene Raad en van het COREPER., 1988 - 1989; 5424; omslag
                - Vergaderstukken van de Centrale Onderhandelingsgroep - Onderhandelingen Lomé IV., 1988 - 1989; 5425-5426
                - Diverse onderwerpen,1988 - 1989, 5425; pak
                - Diverse vergaderdata,1988 - 1989, 5426; pak
                - Stukken betreffende het voorbereiden van een vergadering van de Raad van Ministers inzake een nieuwe handelsovereenkomst met de ACS-landen (Afrika, het Caribische gebied en de Stille Oceaan)., 1988 - 1994; 5427; pak
                - Vergaderstukken van de Economic and Financial Affairs Council (Ecofin) Raad., 1988 - 1995; 5428-5430
                - 1988 - 1990, 5428; omslag
                - 1994 feb. - juni 14, 5429; pak
                - 1994 juni 07- juli, 5430; pak
                - Conclusies van de Coördinatie-Commissie EEG van 24 oktober., 1990; 5431; omslag
                - Stukken betreffende het leveren van een bijdrage aan en het leveren van commentaar op de Intergouvernementele Conferentie / Europese Monetaire Unie (ICG-I/EMU)., 1990 - 1991; 5432-5433
                - 1990, 5432; pak
                - 1991, 5433
                - Stukken betreffende het informeren van de minister, de staatssecretaris en de voorzitters van de Tweede Kamer en de Vaste Commissies voor Europese Gemeenschapzaken en Economische Zaken van de Tweede Kamer inzake vergaderingen van de Energie- en Milieuraad, Onderzoeksraad, Industrieraad, Energieraad en de Consumentenraad., 1991; 5434; omslag
                - Stukken betreffende het verbeteren van de afstemming tussen het Ministerie van Economische Zaken en de brancheorganisaties inzake de voorbereiding van Nederlandse standpunten in Raadswerkgroepen., 1991 - 1992; 5435; omslag
                - Stukken betreffende het verslagleggen van vergaderingen van de Gemengde Commissies van de Europese Unie (EU) met andere organisaties., 1991 - 1995; 5436-5439
                - Met ASEAN (Association of Southeast Asian Nations).1991 - 1994, 5436-5437
                - 1991, 5436; pak
                - 1994, 5437; pak
                - Met Latijns-Amerika.1992 - 1995, 5438-5439
                - Mercosur,1992 - 1995, 5438; pak
                - Andespact 3e Gemengde Commissie,1994, 5439; pak
                - Vergaderstukken van het Europa-overleg., 1992 - 1993; 5440-5442
                - 1992 mrt. - okt. 12, 5440; pak
                - 1992 okt. 19 - dec., 5441; pak
                - 1993, 5442; pak
                - Stukken betreffende het leveren van een bijdrage aan de Commissie tot Vaststelling van Kwaliteitsnormen voor Bananen., 1992 - 1994; 5443-5446
                - 1992, 5443; pak
                - 1992, 5444; pak
                - 1993, 5445; pak
                - 1994, 5446; pak
                - Stukken betreffende het samenstellen van dossiers voor de minister en de staatssecretaris ten behoeve van het bijwonen van vergaderingen van de Raad Europese Zaken., 1992 - 1994; 5447; pak
                - Verslag van het overleg van het Ministerie van Economische Zaken met Nederlandse leden van het Economisch en Sociaal Comité van de Europese Gemeenschap op 21 februari 1992., 1993 - 1994; 5448; pak
                - Vergaderstukken van de Groep Precursoren en het Comité Precursoren., 1994 - 1995; 5449-5450
                - 1994, 5449; pak
                - 1995, 5450; pak
                - Stukken betreffende het voeren van het secretariaat bij de vergaderingen van het College van Advies Oost-Europa 1995 (CLOE)., 5451; omslag
              - Grondslagen van de gemeenschap, -1.883.17 EEG x 4
                - Stukken betreffende het behandelen van aangelegenheden met betrekking tot de voltooiing van de interne markt., 1983 - 1995; 5452-5470
                - Algemeen,1983, 5452; pak
                - Inzake het leveren van een bijdrage aan het tot stand komen van de Nota Interne Markt: Versterking van de Technologische Basis van de Gemeenschap,1984 - 1987, 5453; pak
                - Inzake het voeren van overleg over de voorbereiding van een Europees forum voor de bouw om de voltooiing van de Interne EG-markt te anticiperen en te begeleiden (European Foundation for Building (EFB)),1986 - 1988, 5454; pak
                - Inzake het verlenen van medewerking aan de voltooiing van de interne markt en het consumentenbeleid, alsmede inzake het informeren en adviseren van de staatssecretaris hierover,1988 - 1991, 5455; pak
                - Inzake het informeren van de voorzitter van de Vaste Commissie voor Economische Zaken van de Tweede Kamer inzake de voltooiing van de interne markt.1988 - 1995, 5456-5463
                - 1988, 5456; pak
                - 1989 - 1992, 5457; pak
                - 1990 - 1993, 5458; pak
                - 1991, 5459; omslag
                - 1991, 5460; omslag
                - 1991 - 1992, 5461; omslag
                - 1992, 5462; pak
                - 1992, 5463; pak
                - 1992 - 1995, 5464; pak
                - Inzake het coördineren van het Project Europa 1992 inzake het leveren van een bijdrage aan de bewustwording en de informatievoorziening van het Nederlandse bedrijfsleven met betrekking tot het tot stand komen van de interne markt,1989 - 1994, 5465; pak
                - Inzake het uitbrengen van vervolgrapportages inzake de voltooiing van de interne markt,1990 - 1991, 5466; pak
                - Inzake het verstrekken van de opdracht aan Research voor Beleid BV tot het uitvoeren van een onderzoek naar de mogelijke gevolgen van de totstandkoming van de interne Europese Markt voor het Nederlandse technologiebeleid, alsmede het ontvangen van het rapport,1990 - 1991, 5467; omslag
                - Inzake het opstellen van instructies voor de Permanente Vertegenwoordiging bij de Europese Gemeenschap inzake de voorbereiding op zittingen van de Raad van de Europese Gemeenschappen met betrekking tot de Interne Markt,1990 - 1993, 5468; pak
                - Inzake het informeren en adviseren van de staatssecretaris over voorstellen van de Europese Commissie tot het regelen van de voltooiing van de interne markt, alsmede het geven van een reactie op het advies van de Sociaal-Economische Raad (SER) over het concept-Strategisch Programma voor de Interne Markt,1992 - 1994, 5469; pak
                - Inzake het advies van de Sociaal-Economische Raad (SER) over het strategisch programma voor de interne markt, de Nederlandse visie op de aanbevelingen van het Rapport Sutherland, alsmede verslagen van de Groep Interne Markt (horizontale vraagstukken),1993, 5470; pak
                - Stukken betreffende het behandelen van het communautaire stelsel van rechtsbescherming ten opzichte van het Nederlandse bedrijfsleven., 1988 - 1990; 5471; omslag
                - Stukken betreffende het leveren van een bijdrage aan de totstandkoming van een eventueel op te richten Europese Politieke Unie (EPU)., 1990 - 1992; 5472-5474
                - 1990, 5472; omslag
                - 1990 - 1992, 5473; pak
                - 1991 - 1992, 5474; pak
                - Stukken betreffende het informeren van de staatssecretaris met betrekking tot de gevolgen van een Zwitsers veto tegen de Europese Economische Ruimte., 1991 - 1992; 5475; omslag
              - Het vrije verkeer van goederen. Hier o.m.: marktonderzoek, certificaten van oorsprong, -1.883.17 EEG x 41
                - Stukken betreffende het beantwoorden van vragen van de Tweede Kamerleden Jacobse en De Korte inzake klachten over schending van EG-bepalingen in de apparatenbouw., 1984; 5476; omslag
                - Stukken betreffende het indienen van een verzoek bij de Europese Commissie tot het optreden tegen fraude bij de invoer van uit China afkomstige broeken., 1984; 5477; omslag
                - Stukken betreffende het informeren en adviseren van de staatssecretaris inzake de problematiek rond het invoeren van Oost-Europees borstelwerk in Nederland, alsmede het verslagleggen van een vergadering van het EG-Raadgevendcomité Oostbloklanden, gehouden te Brussel op 20 januari 1986., 1985 - 1986; 5478; pak
                - Nota betreffende het voorstel van de Commissie van de Europese Gemeenschappen tot invoerbeperking van veevoedergrondstoffen., 1986; 5479; stuk
              - Verhouding met andere organisaties en gemeenschappen, -1.883.17 EEG x 413 A/Z
                - Stukken betreffende het behandelen van de kwestie inzake de verbetering van de relatie tussen landen van de Europese Vrijhandelsassociatie (EVA) en de EEG, alsmede het beantwoorden van vragen van het Tweede Kamerlid Berkhouwer omtrent de verhouding tussen de EEG en EVA., 1962 - 1971; 5480; pak
                - Stukken betreffende het onderhouden en verbeteren van de contacten met de Operationele Dienst PHARE, alsmede inzake het bevorderen van de financiering van projecten van Nederlandse bedrijven in het buitenland., 1988 - 1992; 5481; pak
              - Benelux, -1.883.17 EEG x 413 BEN
                - Vergaderstukken van de Permanente Subcommissie voor de Handelspolitiek van de Benelux Economische Unie., 1975 - 1987; 5482-5492
                - 1975, 5482; pak
                - 1976 jan. - 1978 apr., 5483; pak
                - 1978 dec., 5484; omslag
                - 1979, 5485; pak
                - 1982 jan. - okt., 5486; pak
                - 1982 aug.- 1983, 5487; pak
                - 1984, 5488; pak
                - 1985 jan. - okt. 8, 5489; pak
                - 1985 okt. 14 -1986 feb., 5490; pak
                - 1986 mrt. - juli, 5491; pak
                - 1986 aug. - 1987, 5492; pak
                - Stukken betreffende het informeren van de staatssecretaris inzake handelsaangelegenheden tussen de Benelux en andere landen van de Europese Unie (EU) (Benelux - Schengen)., 1984 - 1995; 5493; pak
                - Stukken betreffende het indienen van een verzoek bij de Europese Commissie tot het wijzigen van het Benelux invoerregime, alsmede inzake het informeren van de Economische Commissie inzake handelsaangelegenheden ten aanzien van België, Nederland en Luxemburg., 1986 - 1987; 5494; omslag
                - Stukken betreffende het adviseren van de secretaris-generaal van de Benelux inzake het instemmen met de ontwerpbeschikking nr. M(87)7z tot vaststelling van de gemeenschappelijke handelspolitiek., 1987; 5495; omslag
                - Stukken betreffende het informeren en adviseren van de directeur-generaal inzake de voorbereiding van het samenwerkingsproject Benelux - Visegrad., 1992 - 1994; 5496; omslag
              - General Agreement on Tariffs and Trade, -1.883.17 EEG x 413 GATT
                - Verslagen van de voorbereidende vergaderingen (Prepatory Committee) voor ministeriële GATT-bijeenkomsten., 1981 - 1982; 5497; omslag
                - Stukken betreffende het informeren en adviseren van staatssecretaris F. Bolkestein inzake de benadering van Europese Gemeenschap (EG) ten aanzien van Japan, waarbij de GATT-artikel XXIII-procedure door de EG in overweging wordt genomen en in samenhang hiermee het eventuele Nederlands voorzitterschap van de Europese Commissie., 1982 - 1990; 5498; pak
                - Vergaderstukken van Comité artikel 113 betreffende de GATT - Uruguay-ronde., 1987 - 1994; 5499-5514
                - 1987 - 1988, 5499; pak
                - 1987 dec. - 1988 jan., 5500; pak
                - 1989 jan. - sep., 5501; pak
                - 1989 okt. - dec., 5502; pak
                - Slotzitting van de GATT - Uruguay-ronde te Brussel.1989 - 1994, 5503-5514
                - 1989 juni - 1990 jan., 5503; pak
                - 1990 feb. - juni, 5504; pak
                - 1990 juli - sep., 5505; pak
                - 1990 okt. - nov., 5506; pak
                - 1990 dec. - 1991 sep., 5507; pak
                - 1991 okt. - 1992 jan., 5508; pak
                - 1992 feb. - sep., 5509; pak
                - 1992 okt. - dec., 5510; pak
                - 1993 jan. - apr., 5511; pak
                - 1993 mei - okt., 5512; pak
                - 1993 nov. - dec., 5513; pak
                - 1994, 5514; pak
                - Stukken betreffende het opstellen van aantekeningen en dossiernotities inzake de GATT Energie Charter., 1991 - 1994; 5515-5516
                - Algemeen,1992 - 1994, 5515; pak
                - Agenda's, nota en dossiernotities, verslagen, codeberichten en compromistekst,1991 - 1994, 5516; pak
              - Raad van Europa, -1.883.17 EEG x 413 RVE
                - Stukken betreffende het behandelen van het Rapport Europa van Morgen over de Economische en Monetaire Unie (EMU) in de Europese Gemeenschap (EG), opgesteld in opdracht van de Raad van Europa (RvE) door het Comité voor de Bestudering van de Economische en Monetaire Unie (Comité Delors)., 1988 - 1989; 5517; pak
              - Landbouw (Bosbouw), -1.883.17 EEG x 42
                - Stukken betreffende het behandelen van kwesties omtrent de organisatie en werking van de Europese en internationale markt met betrekking tot akkerbouwproducten., 1972 - 1990; 5518; omslag
                - Stukken betreffende het informeren van de minster en staatssecretaris inzake de herstructurering van de EEG-begroting en de bezuiniging op het gemeenschappelijk landbouwbeleid., 1983; 5519; pak
                - Stukken betreffende het informeren van de minister met betrekking tot de voortgang van het overleg over landbouwprijzen binnen de EG., 1985; 5520; pak
                - Stukken betreffende het informeren en adviseren van de directeur-generaal inzake de tijdens de Europese Top te Brussel opgestelde verklaring betreffende de Landbouwrichtsnoer., 1985 - 1988; 5521; pak
                - Stukken betreffende het informeren en adviseren van de staatssecretaris en de directeur-generaal inzake het rapport van het Australian Bureau of Agricultural Economics (BAE) over het Gemeenschappelijk Landbouw Beleid (GLB)., 1985 - 1989; 5522; pak
              - Het vrije verkeer van personen, diensten en kapitaal, -1.883.17 EEG x 43
                - Vergaderstukken van de Werkgroep EG Controlerichtlijn Overheidsopdrachten ter voorbereiding van vergaderingen van de Groep Economische Vraagstukken te Brussel., 1989; 5523; pak
                - Stukken betreffende het leveren van bijdragen aan en visies op de totstandkoming en de geldigheid van verdragen met Duitsland., 1989 - 1990; 5524; pak
              - Werknemers, -1.883.17 EEG x 431
                - Stukken betreffende het beantwoorden van vragen van Eerste Kamerleden van de Partij van de Arbeid (PvdA)-fractie inzake een overzicht van de arbeidsproductiviteit in verschillende Europese Gemeenschap (EG)-Lidstaten voor het laatste beschikbare jaar in ecu's., 1989 - 1993; 5525; pak
              - Beleid van de gemeenschap, -1.883.17 EEG x 5
                - Stukken betreffende het adviseren van de minister over de verenigbaarheid van de Nederlandse regelingen inzake de afzet van gas met de bepalingen van het EEG-vedrag., 1965 - 1983; 5526-5527
                - 1965, 5526; pak
                - 1965 - 1983, 5527; pak
                - Stukken betreffende het verlenen van medewerking aan de uitwerking van het Europees consumentenbeleid., 1975 - 1987; 5528; pak
                - Stukken betreffende het opstellen van een standpunt inzake het communautair programma voor de ontwikkeling van de gespecialiseerde informatiediensten binnen de Europese Commissie., 1984 - 1985; 5529; pak
                - Nota aan staatssecretaris P.H. van Zeil met opmerkingen naar aanleiding van een nota betreffende het Gemeenschapsoctrooiverdrag en de noodzaak van de inwerkingtreding van dit verdrag., 1985; 5530; stuk
                - Stukken betreffende het behandelen van aangelegenheden tot versterking van de technologische basis van de gemeenschap., 1985 - 1986; 5531-5533
                - Inzake de Interne Markt: versterking van de technologische basis van de Gemeenschap,1985, 5531; omslag
                - Inzake het behandelen van het Franse voorstel tot versterking van de technologische basis van de gemeenschap (EUREKA),1985 - 1986, 5532; pak
                - Inzake het behandelen van het Europese beleid,1985 - 1987, 5533; pak
                - Stukken betreffende het behandelen van de nota inzake internationale handel in hoogwaardige technologische producten en stromen van hoogwaardige technologie., 1985 - 1987; 5534; omslag
                - Stukken betreffende het behandelen van de kwestie omtrent de totstandkoming van een communautaire defensie industriepolitiek., 1985 - 1988; 5535; pak
                - Stukken betreffende het leveren van commentaar op en het voorstellen van wijzigingen inzake de concept-nota Verder Bouwen aan Europa van het Ministerie van Buitenlandse Zaken., 1988; 5536; pak
                - Stukken betreffende het voorbereiden van de oprichting en invulling van een EG-Beraad voor de Bouw., 1988; 5537; pak
                - Stukken betreffende het behandelen van de mogelijke gevolgen van de Duitse eenwording voor het EG-beleid., 1990 - 1991; 5538; pak
                - Stukken betreffende het leveren van een bijdrage aan de Nederlandse standpuntbepaling voor het Delors II pakket inzake het financieel beleid in de EG., 1992 - 1994; 5539-5541
                - 1992, 5539; pak
                - 1992 - 1993, 5540; pak
                - 1993 - 1994, 5541; pak
              - Gemeenschappelijke regels, -1.883.17 EEG x 51
                - Stukken betreffende het informeren van de minister over de behandeling en de uitvoer van richtlijnen inzake kwantitatieve invoerbeperkingen ter bevordering van de goederenstroom tussen de lidstaten., 1970 - 1976; 5542; omslag